臺灣臺南地方法院刑事判決
110年度易字第692號
公  訴  人  臺灣臺南地方檢察署檢察官
被      告  徐振耀



上列被告因毀損案件，經檢察官提起公訴（110年度偵字第11485
號），本院判決如下：
    主  文
徐振耀犯毀損他人物品罪，處拘役參拾日，如易科罰金，以新臺
幣壹仟元折算壹日。
    事  實
一、徐振耀之祖墳座落在蔡玲妮所有之臺南市○○區○○○段○0000號
    及同段第1017號地號土地上。民國110年4月4日上午8時許，
    徐振耀前往上開祖墳掃墓時，因不滿上開墳墓鋪滿香蕉樹葉
    及祖墳旁遭蔡玲妮種植果樹，竟以腳踢開損壞上開土地之圍
    籬門鎖，並在祖墳旁點火焚燒毀棄蔡玲妮種植在該墓地範圍
    內之香蕉樹、芒果樹、檀香樹等樹木（尚未致生公共危險）
    ，足以生損害於蔡玲妮（上開門鎖、樹木經蔡玲妮自行估算
    共約值新臺幣2萬2,500元）。嗣蔡玲妮於翌（5）日巡視上
    開土地發現後，報警循線查悉上情。
二、案經蔡玲妮訴由臺南市政府警察局佳里分局移送臺灣臺南地
    方檢察署檢察官偵查起訴。
    理  由
一、按被告以外之人於審判外之陳述，雖不符合同法第159條之1
    至第159條之4之規定，但經當事人於審判程序同意作為證據
    ，法院審酌該言詞陳述或書面陳述作成時之情況，認為適當
    者，亦得為證據。當事人、代理人或辯護人於法院調查證據
    時，知有第159條第1項不得為證據之情形，而未於言詞辯論
    終結前聲明異議者，視為有前項之同意，刑事訴訟法第159
    條第1項及第159條之5分別定有明文。本件據以認定事實所
    引用之供述證據，被告迄於言詞辯論終結前未聲明異議，揆
    諸前揭規定，可認為已同意作為證據；而本院審酌該證據資
    料作成當時之過程、內容、功能等之情況，認為適當，亦查
    無其他違法取證或其他瑕疵等不實之情事，具備合法可信之
    適當性保障，與本案待證事實間並具有相當之關聯性，以之
    為本案證據尚無不當，復無顯有不可信之情況，認均得採為
    證據。
二、被告徐振耀坦承有於上開時、地踢壞上開門鎖之事實，惟否
    認有何毀損上開樹木之犯行，並辯稱他祖父的墳墓上面被很
    多樹木蓋住，破壞他們家的風水，當時他只是燒掉墳墓上方
    的香蕉樹葉，告訴人（所種植）的上開樹木是被火燻到等語
    。
三、經查：
  ㈠告訴人蔡玲妮所有本件門鎖，於上開時、地遭被告踢毀等情
    ，業據被告於審理中坦承不諱（本院卷第45頁），核與證人
    即告訴人於警詢及偵查中證述情節相符（警卷第7至9頁、偵
    卷第21至22頁），且有門鎖脫落之鐵門之照片1張（警卷第1
    5頁上圖）可以佐證，足認被告此部分自白與事實相符，是
    此部分事實，已堪認定。
　㈡被告雖辯稱上開樹木只是被火燻到等語，惟查本件樹木非僅
    燻到，而是遭焚燒損壞等情，業經證人即告訴人於警詢中證
    述在卷（警卷第8頁）。上開土地係告訴人所有，亦有卷附
    臺南市佳里區地政事務所土地所有權狀照片2張（警卷第13
    頁）可憑。況且，被告於偵查中亦供稱有放火燒燬告訴人土
    地上之植物，並稱告訴人在他家墓地種木瓜和香蕉，連墓埤
    都被遮住。「我不承認（犯毀損罪），他們種植物可以，我
    卻不能毀損」（偵卷第22頁）。
  ㈢另依卷附照片所示，被告上開祖墳旁香蕉樹3棵遭火燃燒呈
　　現碳化及焦枯、芒果樹1棵遭火燃燒呈現葉片燒毀及焦黑（
    警卷第15頁下圖、第17頁上圖）及系爭祖墳旁檀香樹遭火燃
    燒樹葉呈現枯黃（警卷第17頁下圖），是被告點火燃燒上開
    樹木，堪認已損及本件樹木之原有生產水果、綠化景觀或經
    濟價值等功能，被告上開所為顯已成立毀損犯行。
  ㈣綜上所述，被告上開所辯，尚不足採。本案事證明確，被告
    上開毀損犯行堪以認定，應依法論科。
四、論罪科刑
  ㈠核被告所為，係犯刑法第354條毀損罪。被告先後於密接時地
    毀損告訴人所有本件門鎖及樹木，侵害同一法益，顯係基於
    單一毀損之犯意之下所為之數個舉動，屬於接續多次之單一
    毀損行為，為接續犯，應論以一罪。
  ㈡爰審酌被告之素行；因認上開祖墳風水問題及掃墓時見祖墳
    上堆滿告訴人所種植香蕉樹之樹葉（有本院卷第49頁照片可
    參），對告訴人心生不滿而毀損告訴人所有之門鎖及樹木，
    欠缺尊重他人財產權之觀念，惟所造成之損害尚非鉅大；及
    被告等犯後態度、迄未與告訴人成立民事和解，賠償告訴人
    損害，暨被告於本院陳述其教育程度為國中畢業，現已退休
    ，家庭狀況普通，母親現年93歲，由他及弟媳婦照顧等智識
    程度、家庭生活狀況等一切情狀，量處如主文所示之刑，並
    諭知易科罰金之折算標準。
五、據上論斷，應依刑事訴訟法第299條第1項前段，刑法第354
    條、第41條第1項前段，刑法施行法第1條之1，判決如主文
    。
本案經檢察官蔡佩容提起公訴；檢察官吳慧娟到庭執行職務。
中　　華　　民　　國　　110 　年　　10　　月　　14　　日
                    刑事第一庭  法　官  鄭文祺
以上正本證明與原本無異。
如不服本判決應於收受本判決後20日內向本院提出上訴書狀，並
應敘述具體理由。其未敘述上訴理由者，應於上訴期間屆滿後20
日內向本院補提理由書狀（均須按他造當事人之人數附繕本）「
切勿逕送上級法院」。 
　　　　　　　　　　　　　　　　書記官　吳昕韋　　　　　
中　　華　　民　　國　　110 　年　　10　　月　　15　　日
附錄本案論罪科刑法條全文：
中華民國刑法第354條
毀棄、損壞前二條以外之他人之物或致令不堪用，足以生損害於
公眾或他人者，處2年以下有期徒刑、拘役或1萬5千元以下罰金
。